臺灣高雄地方法院刑事判決　　　　　　　94年度訴字第3988號
　　公　訴　人　臺灣高雄地方法院檢察署檢察官
　　被　　　告　乙○○
上列被告因毒品危害防制條例案件，經檢察官提起公訴（94年度
毒偵字第8279號），被告經訊問後為有罪之陳述，本院合議庭裁
定由受命法官獨任進行簡式審判程序，並判決如下：
    主  文
乙○○連續施用第一級毒品，累犯，處有期徒刑拾月，扣案海洛
因壹包（淨重零點零捌公克，另含沾有海洛因殘渣之包裝袋重零
點貳公克）沒收銷燬之；又連續施用第二級毒品，累犯，處有
期徒刑陸月。應執行有期徒刑壹年貳月，扣案海洛因壹包（淨重
零點零捌公克，另含沾有海洛因殘渣之包裝袋重零點貳公克）
沒收銷燬之。
    事實及理由
一、本件被告乙○○所犯係死刑、無期徒刑、最輕本刑為3 年以
    上有期徒刑以外之罪，其於準備程序中就被訴事實為有罪之
    陳述，經審判長告知簡式審判程序之旨，並聽取公訴人及被
    告之意見後，本院合議庭認宜進行簡式審判程序，依刑事訴
    訟法第273 條之1 第1 項規定，合議裁定由受命法官獨任進
    行簡式審判程序，合先敘明。
二、乙○○曾於民國90年間因施用毒品案件，經本院90年度鳳簡
    字第232 號判決處有期徒刑3 月確定，甫於91年4 月4 日易
    科罰金執行完畢。另因施用毒品案件，經本院90年度毒聲字
    第1894號裁定送強制戒治，於90年8 月21日停止戒治釋放出
    監。詎仍不知悔改，未戒除毒癮，明知海洛因、甲基安非他
    命為毒品危害防制條例第2 條第2 項第1 款、第2 款明定之
    第一級毒品、第二級毒品，不得施用或持有，仍於前述觀察
    勒戒執行完畢釋放後5 年內，復基於施用第一級毒品及第二
    級毒品之概括犯意，連續自94年1 月1 日起至同年9 月26日
    15時許，在高雄市○○區○○街164 巷37號住處（下稱本件
    住處），分別以將海洛因摻入香菸吸食、將甲基安非他命置
    入玻璃球內以火燒烤方式，先後施用第一級、第二級毒品。
    嗣於94年9 月26日18時許，在高雄市○○區○○路與中華路
    口，為警查獲，並扣得海洛因1 包（淨重0.08公克，另含沾
    有海洛因殘渣之包裝袋重0.23公克）（扣案海洛因1 包部分
    ，起訴書漏未記載），且經乙○○同意採尿送驗始知上情。
    案經高雄市政府警察局移送臺灣高雄地方法院檢察署檢察官
    偵查起訴。
三、本件證據部分除補充：「法務部調查局鑑定通知書1 紙」、
    「被告於本院準備程序及審判程序中之陳述」外，餘均引用
    檢察官起訴書所載（如附件）。訊據被告對上揭事實坦承不
    諱，且其為警查獲時所採取之尿液，經送請高雄市立凱旋醫
    院檢驗結果，均呈嗎啡、甲基安非他命陽性反應，此有高雄
    市立凱旋醫院94年10月3 日濫用藥物尿液檢驗報告書、姓名
    對照表各1 紙附卷可查（見94年度毒偵字第8279號卷第21、
    22頁）。而扣案之海洛因1 包，經送請法務部調查局鑑定，
    證實為第一級毒品海洛因無訛（淨重0.08公克，另含沾有海
    洛因殘渣之包裝袋重0.23公克），此有該局調科壹字第2200
    21725 號鑑定通知書在卷可查。此外，復有扣押物品清單1
    紙附於94年度毒偵字第8279號卷第17頁可憑，足認被告之自
    白與事實相符，本件事證明確，被告施用第一級毒品海洛因
    及第二級毒品甲基安非他命之事實，堪以認定。被告曾因施
    用毒品案件，經本院90 年 度毒聲字第1894號裁定送強制戒
    治，於90年8 月21日停止戒治釋放出監，其於強制戒治期滿
    後5 年內再犯本案施用毒品罪，應依法論科。
四、按海洛因、甲基安非他命分別為毒品危害防制條例第2 條第
    2 項第1 款及第2 款所明定之第1 級及第2 級毒品，核被告
    所為，其施用海洛因之犯行，係犯同條例第10條第1 項之施
    用第一級毒品罪；其施用甲基安非他命之犯行，係犯同條例
    第10條第2 項之施用第二級毒品罪。被告持有海洛因及甲基
    安非他命後進而施用，其持有之低度行為，應為施用之高度
    行為吸收，均不另論罪。被告多次施用第一級毒品海洛因及
    多次施用第二級毒品甲基安非他命，均時間緊接，犯罪方法
    相近，且觸犯構成要件相同之罪名，均為連續犯，均應依刑
    法第56條之規定論以1 罪，並加重其刑；被告上開所犯2 罪
    ，犯意各別，行為互異，應予以分論併罰。被告前因施用毒
    品案件，經本院90年度鳳簡字第232 號判決處有期徒刑3 月
    確定，甫於91年4 月4 日易科罰金執行完畢，此有臺灣高等
    法院被告前案記錄表1 件在卷可查，其受有期徒刑執行完畢
    後，5 年以內再犯本案有期徒刑以上之罪，均為累犯，應依
    刑法第47條規定，遞予加重其刑。審酌被告前因施用毒品案
    件，經強制戒治後，仍未能徹底戒絕毒品，再度施用毒品，
    顯見其無戒毒悔改之意，惟念其施用毒品，僅戕害一己之身
    體健康，所為尚未害及他人，及其施用之頻率甚繁，及犯後
    坦承犯行態度良好等一切情狀，各量處如主文所示之刑並定
    其應執行刑，以資懲儆。
五、扣案之第一級毒品海洛因1 包（淨重0.08公克，另含沾有海
    洛因殘渣之包裝袋重0.23公克），經鑑定確屬第一級毒品海
    洛因無訛，已如前述，而沾有海洛因殘渣之之包裝袋1 袋，
    因已難與海洛因析離，自應視為海洛因之一部分，爰依毒品
    危害防制條例第18條第1 項前段規定宣告沒收銷燬之。
據上論斷，應依刑事訴訟法第273 條之1 第1 項、第299 條第1
項前段、第310 條之2 、第450 條、第454 條第2 項，毒品危害
防制條例第10條第1 項、第2 項、第18條第1 項前段，刑法第11
條、第56條、第51條第5 款、第47條，判決如主文。
本案經檢察官甲○○到庭執行職務。
中　　華　　民　　國　　94　　年　　12　　月　　5 　　日
                  刑事第二庭    法　官  何佩陵
以上正本證明與原本無異。
如不服本判決，應於判決送達後10日內，向本院提出上訴狀。
中　　華　　民　　國　　94　　年　　12　　月　　5 　　日
                                書記官  張家瑜
附錄法條
毒品危害防制條例第10條
施用第一級毒品者，處 6 月以上 5 年以下有期徒刑。
施用第二級毒品者，處 3 年以下有期徒刑。
